# 请教陈版可交债现金分红质押问题

提问人：xujianxian 时间：2018-07-05 22:40:45
按照规定，可交债质押股份对应现金分红在质押期间一并质押。请教陈版，这笔钱在质押期间计入什么科目呢？是其他应收款还是银行借款等，谢谢!

回答人：chenyiwei
是否将这部分现金分红冻结在为该目的特别设置的专户内？如果是则属于冻结的货币资金，列入其他货币资金；如果冻结期限超过一年的，则为其他非流动资产。